Deutsche Kohlenbergbau-Leitung, Essen
BBA 12
- Deutsche Kohlenbergbau-Leitung, Essen, 1930, 1947 - 1964; BBA 12; Generalsekretariat der DKBL: Unterlagen zu besonderen Sachfragen / Schriftwechsel in alphabetischer Reihenfolge 1930-1954 (51) Personalien 1947-1954 (5) Organisation der DKBL 1947-1960 (20) Direktorium 1947-1953 (9) Beirat 1947-1953
  - Handakten Dr. Karl-Georg Müller
    - Allgemeines (Dr. Müller)
      - Arbeitspapiere, 1950 - 1951; 993; o. AS; Stenogramm-Niederschriften über Sitzungen des Beirats; Entwürfe für Niederschriften über Sitzungen der Ausschüsse 6b und 7 sowie andere Besprechungen zur Zusammenarbeit Kohle / Eisen
      - Arbeitspapiere, 1951; 994; o. AS; Entwürfe für Sitzungsniederschriften des Ausschusses 6b, Anschreiben und Aktenvermerke; Stenogramm-Niederschriften über Sitzungen des Beirats
    - Ausschüsse (Dr. Müller)
      - Ausschuss für Verbände und Gemeinschaftsunternehmen – DKV-Ausschuss (6a), 1949 - 1951; 995; o. AS; Zusammenfassungen der Beratungsergebnisse des Ausschusses; Entwürfe für Lieferverträge zwischen Hütten und Zechen; Ausarbeitungen zur Ermittlung von Beteiligungsziffern; Entwurf für Richtlinien zur Ermittlung von Sollziffern für die Aufteilung der Kokserzeugung; Aufstellung über die 20 größten Bergbaugesellschaften in der britischen Zone; Gründungsprotokoll der Ruhrkohlen-Verkaufs GmbH; Entwurf für Grundsätze für die Zusammenarbeit mit den Gemeinschaftseinrichtungen; Ausarbeitungen zu Vertriebsfragen, mit Schaubildern
      - Ausschuß für Verbände und Gemeinschaftsunternehmen – Allgemeiner Ausschuss (6b), 1949 - 1951; 996; o. AS; Liste der Ausschussmitglieder; Listen der Verbände und Gemeinschaftsunternehmen; Niederschriften über Sitzungen des Ausschusses; Vorlagen an den Ausschuss; Entwürfe für Entschließungen; Schriftwechsel und Aktenvermerke, u.a. zur Behandlung bestimmter Gemeinschaftsunternehmen und Organisationen durch den Ausschuss (mit Angaben über Geschichte, Aufgaben und Tätigkeit der einzelnen Gesellschaften und Verbände); Ausarbeitung: Begründung der Notwendigkeit der Aufrechterhaltung der Kohlenwertstoff AG
      - Ausschuss für Verbände und Gemeinschaftsunternehmen – Allgemeiner Ausschuss (6b), 1925 - 1950; 997; o. AS; Satzungen bzw. Gesellschaftsverträge von der Bergbau-Berufsgenossenschaft, 1944, Bergwerksverband, 1941, Feuerschadenverband, 1947, Gesellschaft für Kohletechnik, 1941, Schadenschutzverband, Studien- und Verwertungsgesellschaft mbH, 1925 und Versuchsgrubengesellschaft; Ausarbeitung über Geschichte, Aufgaben und Tätigkeit der WBK, 1950
        Bergwerksverband GmbH
        Gesellschaft für Kohlentechnik (Dortmund)
        Studien- u. Verwertungs-GmbH
      - Ausschuss für Verbände und Gemeinschaftsunternehmen – Allgemeiner Ausschuss (6b), 1934 - 1951; 998; o. AS; Unterlagen über die Gesellschaft für Teerverwertung (GfT): Gesellschaftsvertrag, 1905/1942; Broschüre: Die Auswertung des Kokereiteers bei der Gesellschaft für Teerverwertung m.b.H., 1934, Übersicht über die GfT-Beteiligungen, 1950; Vorschlag für die Aufteilung der Stammanteile der GfT; diverser Schriftwechsel
        Gesellschaft für Teerverwertung
      - Ausschuss für Verbände und Gemeinschaftsunternehmen – Allgemeiner Ausschuss(6b), 1949 - 1952; 999; o. AS; Unterlagen zur Kohlenwertstoff AG: Liste der Aktionäre; Bilanz; Entwürfe einer Begründung der Notwendigkeit der Aufrechterhaltung der Kohlenwertstoff AG; Aktenvermerke und Schriftwechsel; Vorlagen, Entschließungen und Niederschriften über Sitzungen des Ausschusses 6b
      - Ausschuss für Verbände und Gemeinschaftsunternehmen – Allgemeiner Ausschuss (6b), 1949 - 1952; 1000; o. AS; Unterlagen über die Ruhrchemie AG, u.a. ein Schaubild der Beteiligungen, Listen der Aktionäre, Bericht über einen Besuch des Ausschusses 6b in Holten; Vortrag über die Tätigkeit der Ruhrchemie von Dr. Tramm vor dem Ausschuss, 1949; Vorlagen an den Ausschuss; Niederschriften über Sitzungen des Ausschusses; Schriftwechsel, u.a. mit der Ruhrchemie AG
        Tramm
        Ruhrchemie AG
      - Ausschuss für Verbände und Gemeinschaftsunternehmen – Allgemeiner Ausschuss (6b), 1949 - 1952; 1001; o. AS; Unterlagen über die Ruhrgas AG, u.a. Ausarbeitungen über Geschichte und Tätigkeit der Ruhrgas AG; Übersichtskarte der Ruhrgasleitungen; Bilanz; Liste der Aktionäre; Niederschriften über Sitzungen des Ausschusses 6 b mit Sitzungsunterlagen; Aktenvermerke und Schriftwechsel, u.a. mit der Ruhrgas AG und der Stahltreuhändervereinigung
        Ruhrgas-Aktiengesellschaft <Essen>
      - Ausschuss für Verbände und Gemeinschaftsunternehmen – Allgemeiner Ausschuss (6b), 1948 - 1951; 1002; o. AS; Unterlagen über die Steinkohlen-Elektrizität AG (STEAG), u.a. Liste der Aktionäre, Bilanzen, Geschäftsbericht für 1946/1947; Schriftwechsel mit der STEAG; Prospekt der Chemische Werke Hüls GmbH, 1949
      - Ausschuss für Verbundwirtschaft (7), 1949 - 1950; 1003; o. AS; Niederschriften über Sitzungen des Ausschusses 7
      - Ausschuss für Verbundwirtschaft (7), 1949 - 1951; 1004; n. AS; Sitzungsunterlagen, u.a. Vorlagen an den Ausschuss; Berichte über die Arbeiten des Ausschusses; Ausarbeitungen mit Karten und Schaubildern über Fragen der Verbundwirtschaft; Niederschriften über Besprechungen mit der Combined Coal Control Group, der Bundesregierung und der Stahltreuhändervereinigung; Aktenvermerke und Schriftwechsel
      - Ausschuss für Verbundwirtschaft (7), 1949 - 1951; 1005; o. AS; Aktenvermerke und Ausarbeitungen zum Verbund zwischen Kohle und Strom; Stellungnahme des Landesfinanzministeriums NRW zur Frage der Neuorganisation und der Lenkung der Energieversorgung auf dem Gebiet von Gas und Elektrizität; Ausarbeitungen über Geschichte und Situation der VEW-Zechen; Entwurf einer Denkschrift zur Verbundwirtschaft Kohle / Energie von Franz Jansen, 1950, mit zahlreichen Karten und Schaubildern
        Finanzministerium NRW
      - Arbeitskreis Bergbau-Vermögen, 1949 - 1951; 1006; o. AS; Niederschriften über Sitzungen des Arbeitskreises; Aktenvermerke, Ausarbeitungen, Schriftwechsel, u.a. mit den Bergwerksgesellschaften, Rundschreiben und Vermerke über Besprechungen mit der Eisenseite zur Erfassung und Abgrenzung von Bergbau-Vermögen
      - Arbeitskreis Bergbau-Vermögen, 1949 - 1951; 1007; o. AS; Schriftwechsel, u.a. mit der Combined Coal Control Group zu den Nachweisen über die Bedeutung der in der chemischen Industrie tätigen Untergesellschaften des Bergbaus sowie die Bedeutung des Handels und der Schifffahrt (mit Entwürfen, Aktenvermerken und Aufstellungen); Antwortschreiben der Bergwerksgesellschaften auf ein Rundschreiben vom 16.12.1949 zum Umfang des Bergbau-Vermögens, mit Anlagen
      - Vits-Ausschuss, 1949; 1008; 3. AS; Niederschriften über Sitzungen des Ausschusses zur Vorbereitung der Durchführung des Gesetzes 75 für den Bergbau, des Wirtschaftsprüferkreises, des Technischen Bewertungsgremiums innerhalb des Vits-Ausschusses und des Finanzausschusses, teilweise mit Anlagen
      - Vits-Ausschuss, 1949; 1009; o. AS; Bericht über die Arbeiten der Ausschüsse zur Vorbereitung der Durchführung des Gesetzes Nr. 75 für den Kohlenbergbau, von Dr. Ernst-Hellmut Vits, 1949, mit Anlagen
    - Neuordnung des Kohlenbergbaus (Dr. Müller)
      - Allgemeine Unterlagen zur Neuordnung (Dr. Müller)
        - Personalien, 1950 - 1951; 1010; o. AS; Aktenvermerke und Schriftwechsel zu den Vergütungen der Verwaltungstreuhänder und andere Personalfragen; Schriftwechsel mit der IG Bergbau, mit einer Liste der Aufsichtsräte der neu gegründeten Bergwerksgesellschaften; gesammelte Personallisten der Aufsichtsräte und Vorstände der Einheitsgesellschaften (Bergbau und Eisenseite); Liste der Vorstände und Aufsichtsräte der GBAG, mit Aktenvermerken und Schriftwechsel
        - Personalien, 1951 - 1953; 1011; 0. AS; Besprechungsniederschriften, Aktenvermerke und Schriftwechsel, u.a. mit der Combined Coal Control Group zu Fragen der personellen Besetzung der Firmen Krupp, Mannesmann, GHH, Klöckner, Flick / Harpen / Essener Steinkohlenbergwerke und Hoesch, mit Listen der Treuhänder, Aufsichtsräte und Vorstände
        - Gründungsunterlagen, 1951 - 1952; 1012; Entwürfe für Beschlagnahmungs- und Übertragungsanordnungen der Combined Coal Control Group (CCCG); hektographierter Schriftwechsel mit der CCCG sowie zwischen der CCCG und der Bundesregierung; Mustersatzungen und Vertragsentwürfe für die Gesellschaften im Verbund Kohle / Eisen, mit einzelnen Aktenvermerken und Schriftwechsel
        - Gründungsunterlagen, 1951 - 1952; 1013; o. AS; Entwürfe für Gründungsaufträge, Anweisungen an die Treuhänder, Gründungsprotokolle und Mustersatzungen, mit vereinzeltem hektographierten Schriftwechsel
      - Entflechtung und Neuordnung der Gesellschaften (Dr. Müller)
        - Neuordnung Fried. Krupp, 1952 - 1953; 1014; o. AS; Entflechtungsplan der Alliierten Hohen Kommission; Entwürfe für Beschlagnahmungs- und Übertragungsanordnungen der Combined Coal Control Group (CCCG); Besprechungsniederschriften, Aktenvermerke und Schriftwechsel, u.a. mit der CCCG und der Bundesregierung zur Neuordnung der Firma Krupp und die Gründung der Krupp Bergwerke Essen-Rossenray AG, mit vorläufigem Vermögensstatus; Vermögensbeschreibung der Gewerkschaft Rossenray
        - Neuordnung der Mannesmann-Bergwerke AG, 1951; 1015; o. AS; Ausarbeitung: Die Kohlengrundlage der Mannesmannröhren-Werke; Aktenvermerk über die Notwendigkeit des Verbleibens der Zeche Königin Elisabeth innerhalb der Gruppe 18; Ausarbeitung zur Verbundwirtschaft der Schachtanlagen Consolidation 1/6 und Consolidation 3/4/9-Unser Fritz untereinander und mit dem Steinkohlenbergwerk Königin Elisabeth
        - Neuordnung der Mannesmann-Bergwerke AG, 1952; 1016; o. AS; Globalbeschreibung des Anlagevermögens der Mannesmann-Bergbau AG Königin Elisabeth
        - Neuordnung der Mannesmann-Bergwerke AG, 1952; 1017; o. AS; Globalbeschreibung des Anlagevermögens der Mannesmann-Bergwerke AG
        - Neuordnung der Mannesmann-Bergwerke AG, 1952; 1018; o. AS; Globalbeschreibung des Anlagevermögens der Bergbau-Einheitsgesellschaft Consolidation / Unser Fritz
        - Neuordnung der Mannesmann-Bergwerke AG, 1952; 1019; o. AS; Globalbeschreibung des Anlagevermögens der Consolidation Bergbau AG
        - Neuordnung der Mannesmann-Bergwerke AG, 1952; 1020; o. AS; Globalbeschreibung des Anlagevermögens der Kokerei-Sondergesellschaft
        - Neuordnung der Mannesmann-Kokerei AG, 1952; 1021; o. AS; Globalbeschreibung des Anlagevermögens der Mannesmann-Kokerei AG
        - Neuordnung der GBAG, 1952 - 1953; 1022; o. AS; Gutachtliche Stellungnahme zur Frage der Fortführung der GBAG als Holding von Spethmann, 1952; Aktenvermerke über Besprechungen, u.a. mit der Combined Coal Control Group, und Schriftwechsel, u.a. mit der Bundesregierung zur Neuordnung der GBAG, Satzungsfragen und Verträge, u.a. zur Kokerei Alma
          Spethmann
        - Neuordnung der GBAG, 1952; 1023; o. AS; Entwürfe für Beschlagnahmungs- und Übertragungsanordnungen der Combined Coal Control Group
        - Neuordnung der GBAG, 1952 - 1953; 1024; o. AS; Entwürfe für Beschlagnahmungs- und Übertragungsanordnungen der Combined Coal Control Group sowie für Satzungen und Verträge, mit Aktenvermerken und vereinzeltem Schriftwechsel; Vermögensbeschreibung: Neues Kraftwerk Duisburg-Hamborn, 1952
          Kraftwerk Duisburg-Hamborn
        - Neuordnung der GBAG, 1951 - 1953; 1025; o. AS; Checkliste der Neuordnungsmaßnahmen; Besprechungsniederschriften, Aktenvermerke und Schriftwechsel, u.a. zur Neuordnung im Raum Hamborn, Grundstücksfragen sowie die Neuordnung der Versorgungseinrichtungen und Beteiligungen; Übersichten über die Beteiligungen der GBAG und die Bergbau-Beteiligungen der Vereinigte Stahlwerke AG; Entwürfe für Kohlenlieferungsverträge zwischen der August Thyssen-Hütte AG und der GBAG, Betriebsführungsverträge für die Kokereien Alma und Friedrich Thyssen 3/7 sowie für Verträge zwischen Holding und Tochtergesellschaften bzw. Einheitsgesellschaften und Sondergesellschaften
        - Neuordnung der Gruppe 11, 1952 - 1953; 1026; o. AS; Aktenvermerke, u.a. über Besprechungen mit dem Bundeswirtschaftsministerium, und Schriftwechsel, u.a. mit Krupp, dem Bundeswirtschaftsministerium und der Bergbau AG Lothringen über die Gründung der Gruppe 11; Übersicht über die Beteiligungen der Bergbau AG Lothringen; Übersicht über Förderung und das buchmäßige Ergebnis der Gruppe 11
        - Neuordnung der C-Gesellschaften, 1951 - 1953; 1027; o. AS; Schriftwechsel und Niederschriften über Besprechungen mit dem Bundeswirtschaftsministerium und der Alliierten Hohen Kommission über die Einbeziehung der C-Gesellschaften in die Neuordnung; Aktenvermerke und Schriftwechsel, u.a. zur Zusammenfassung Concordia / Alstaden; Anordnung der Combined Coal Control Group über die Aufhebung der Kontrollen
        - Neuordnung der E-Gesellschaften, 1949 - 1953; 1028; o. AS; Durchführungsverordnung der Alliierten Hohen Kommission zur Entflechtung der Stinnes-Gruppe; Aktenvermerke und Schriftwechsel über die Neuordnung der Komplexe Stinnes und Ilseder Hütte; Abschrift eines Schreibens von Leitung und Betriebsrat der Gew. Friedrich der Große an die DKBL vom 16.11.1949 zu sozialen und wirtschaftlichen Gesichtspunkten, die einer Durchführung des Gesetzes Nr. 75 bei der Gew. Friedrich der Große entgegenstehen
        - Neuordnung der Braunkohle, 1951; 1029; o. AS; Entschließung des Braunkohlenausschusses zur Neuordnung des Braunkohlenbergbaus mit Stellungnahme der IG Bergbau; Entwurf eines Berichtes über die Sitzung des Ausschusses für Verbundwirtschaft im Braunkohlenbergbau vom 3.1.1951; Schriftwechsel mit den Braunkohlengesellschaften über die Freistellung von der Kontrolle
      - Neuordnung Kohle/Eisen (Dr. Müller)
        - Allgemeines, 1951; 1030; o. AS; Ausarbeitung der Stahltreuhändervereinigung: Bemerkungen zum amerikanischen Kohlenplan und zum Memorandum der Bundesregierung vom 14.3.1951, mit Schaubildern und verschiedenen Anlagen
        - Allgemeines, 1950 - 1951; 1031; o. AS; Aktenvermerke über Besprechungen des Bundeswirtschaftsministerium (BWM) mit den am Verbund Kohle / Eisen interessierten Werken und andere Sitzungen; Schriftwechsel des BWM mit der GBAG und den Klöckner-Werken; Zahlenmaterial über Produktion, Bedarf, Belegschaft und Umsatz der Hütten sowie die Kokserzeugung der Zechenkokereien; Zeitungsausschnitt: Die entflochtenen Eisenwerke im Westen, ca. Januar 1950
        - Allgemeines, 1950; 1032; o. AS; Schriftwechsel mit der Stahltreuhändervereinigung, u.a. über die Neuordnung des Duisburg-Hamborner Raums, mit zahlreichen Anlagen; Aktenvermerke über Besprechungen des Gemeinschaftsarbeitskreises DKBL - Stahltreuhändervereinigung über Fragen der Verbundwirtschaft
        - Allgemeines, 1950 - 1951; 1033; o. AS; Aktenvermerke und Niederschriften über Sitzungen des Gemeinschaftsarbeitskreises und andere Besprechungen mit der Eisenseite, mit Entwürfen
        - Allgemeines, 1950 - 1952; 1034; o. AS; Schriftwechsel mit der Stahltreuhändervereinigung, u.a. über Vereinbarungen über die Zusammenarbeit zwischen Kohle und Eisen sowie über die Abgrenzung von Bergbau- und Hüttenvermögen, Entwürfe für Verbundwirtschaftsverträge, Übersichten über Kokserzeugung und Koksbedarf etc.
        - Allgemeines, 1949 - 1951; 1035; o. AS; Aktenvermerke über Besprechungen und Schriftwechsel mit der Combined Coal Control Group, mit Anlagen
        - Allgemeines, 1950 - 1951; 1036; o. AS; Zahlenübersichten zur Roheisen- und Stahlerzeugung, zu Kohlenvorräten, zur Förderung, Kokserzeugung, zum Koksbedarf der Hütten etc; Katalog der kohlenwirtschaftlichen Sicherungen im Rahmen der Regelungen Eisen / Kohle; Stellungnahme der Schutzvereinigung für Wertpapierbesitz zu den alliierten Vorschlägen über das Gründungsverfahren bei Stahlgesellschaften vom 6.6.1951; Aktenvermerke, u.a. über Sitzungen des Beirats und des Gemeinschaftsarbeitskreises sowie über Besprechungen mit der Combined Coal Control Group; Ausarbeitungen und Schriftwechsel zur Behandlung der Steinkohlenbergwerke der Preußischen Bergwerks- und Hütten AG in Obernkirchen-Barsinghausen und Ibbenbüren; Ausarbeitung: Aus welchen Gründen hat der Preußische Staat die Hibernia erworben?; Memorandum zur Verbindung Kohle / Eisen im Falle der Eisenwerk-Gesellschaft Maximilianshütte mbH, Sulzbach-Rosenberg, und der Zeche Hugo der Harpener Bergbau AG, Dortmund
          Zeche Hugo
          Eisenwerk-Gesellschaft Maximilianshütte mbH <Sulzbach-Rosenberg>
        - Allgemeines, 1949 - 1951; 1037; o. AS; Unterlagen zu verbundwirtschaftlichen Fragen verschiedener Unternehmen, u.a. Krupp, Hoesch, GHH und GBAG
        - Beteiligungen, 1951; 1038; o. AS; Übersichten über die Beteiligungen der gemischten Gesellschaften
        - Bergschäden, 1951 - 1952; 1039; o. AS; Entwürfe zu einem Abkommen zwischen Hütten und Bergwerksbetrieben zur Regelung der Bergschäden, mit Aktenvermerken und Schriftwechsel
      - Stromverbundwirtschaft, Kraftwirtschaft
        - Berichte, Denkschriften, Ausarbeitungen, 1948 - 1950; 1040; o. AS; Denkschrift der DKBL vom 24.5.1948 über die Einschaltung des Steinkohlenbergbaus in die allgemeine Stromwirtschaft; Gutachten zur Einschaltung des Steinkohlenbergbaus in die Stromwirtschaft von Herbert Bücher / Heinrich Schult, 1948; Zusammenfassung des Ergebnisses der Verhandlungen im Fünfer-Ausschuss 'Ruhrsammelschiene', 1949; Diagramm des Strombedarfs der öffentlichen Versorgung in der Trizone; Ausarbeitung: Grundsätzliche Gedanken zur deutschen Energiewirtschaft unter Berücksichtigung des Steinkohlenbergbaus, 1949; Genehmigungsschreiben des Bundeswirtschaftsministeriums für die Bergbau-Kraftwerke vom 25.1.1950; Denkschriften zur wirtschaftspolitischen Bedeutung der Einschaltung des Steinkohlenbergbaus in die Stromwirtschaft; Stellungnahmen von RWE und VEW zur Denkschrift der DKBL und zum Gutachten Bücher / Schult, 1948
        - Berichte, Denkschriften, Ausarbeitungen, 1949 - 1950; 1041; o. AS; Jahresbericht über die Elektrizitätswirtschaft des Vereinigten Wirtschaftsgebiets im Jahre 1948, mit Tabellen; Ausarbeitung: Der Ausbau der öffentlichen Elektrizitätsversorgung in Westdeutschland unter besonderer Berücksichtigung des Verbundnetzes, mit Tabellen und Schaubildern, 1949; Ausarbeitung der STEAG über die Wirtschaftlichkeit der Bergbaukraftwerke, 1949, mit Tabellen; Ausarbeitung über die Verbundwirtschaft zwischen den RWE-Zechen und dem RWE, von Franz Jansen, 1950, mit Karten und Schaubildern; Ausarbeitung: Neuzeitliche Zechenverbundwirtschaft, von Heinrich Lent, o. J.; Ausarbeitung: Über die direkte elektrochemische Erzeugung elektrischer Energie aus Kohle mit hohem Wirkungsgrad, von K. Bischoff, o. J.
          Lent, Heinrich
          Bischoff, K.
        - Berichte, Denkschriften, Ausarbeitungen, 1949; 1042; o. AS; Denkschrift des RWE zum Ausbau von neuer Kraftwerksleistung aus der rheinischen Braunkohle, 1949, mit zahlreichen Anlagen; Übersichten über die Kohlenvorräte; Lagerstätteninventur über die Eß- und Magerkohlenvorkommen; Kurzbeschreibung des Kraftwerkbauvorhabens auf der Grube Anna des EBV; Untersuchung des zukünftigen Energiebedarfs im RWE-Versorgungsgebiet; Stellungnahme zu den Transportkosten für Kohle und Strom; Übersichten über Anlagekosten und Stromkosten
        - Berichte, Denkschriften, Ausarbeitungen, 1949; 1043; o. AS; Ausarbeitung der STEAG über den Strom- und Leistungsbedarf in der Bizone, mit Schaubildern; Aktenvermerk zur Entwicklung der Belastung und der Kraftwerksleistung in der Trizone; Ausarbeitung der STEAG zu den Anlagekosten und den Stromkosten bei Braunkohle und Steinkohle; Ausarbeitung zu den Transportkosten für Kohle und Strom; Zusammenfassung des Ergebnisses der Verhandlungen im Fünfer-Ausschuss 'Ruhrsammelschiene'
        - Sitzungsniederschriften, 1949 - 1950; 1044; o. AS; Niederschriften über Sitzungen des Gutachterausschusses zur Beurteilung von Kraftwerksbauten (Frank-Ausschuss), mit Aktenvermerken und Schriftwechsel, u.a. mit dem Bundeswirtschaftsministerium; Niederschriften über Besprechungen des Hauptausschusses 'Ruhrsammelschiene' mit Aktenvermerken, Schriftwechsel, Schaubildern; Listen über Kapitalinvestitionen, Stromselbstkosten etc.; Niederschriften über Sitzungen des Ausschusses Stromwirtschaft
        - Ausarbeitung der STEAG über den Stromüberschuß und den Fehlbedarf des öffentlichen Verbrauches im Bundesgebiet 1954 und 1960, mit Tabellen und Schaubildern, 1950; 1045; o. AS
        - Beschreibung und Kenngrößen der Zechenkraftwerke Shamrock, Rheinpreußen, Concordia, Osterfeld, Fürst Leopold, Graf Bismarck, Ewald 1/2, Werne und Ibbenbüren, von der STEAG, 1948, teils mit Schaubildern, 1951; 1046; o. AS; Ausarbeitung der GBAG über die organisatorische Zuordnung des Kraftwerks Mengede, 1951
          Kraftwerk Shamrock
          Kraftwerk Rheinpreußen
          Kraftwerk Concordia
          Kraftwerk Osterfeld
          Kraftwerk Fürst Leopold
          Kraftwerk Graf Bismarck
          Kraftwerk Ewald
          Kraftwerk Werne
          Kraftwerk Ibbenbüren
          Kraftwerk Mengede
        - Pläne, Aufstellungen, Schaubilder, 1951; 1047; o. AS; Schaubilder zur Strom-, Gas- und Wasserversorgung sowie zum Werksbahnnetz der GHH; Karten der Strom-, Gas-, Wasser-, Dampf-, Sauerstoff- und Luftleitungen im Bereich der Zeche Sälzer-Neuack; Lageplan der Zeche Sälzer-Neuack, o. J.
          Zeche Vereinigte Sälzer & Neuack <Steinkohlenbergwerk, Essen>
        - Pläne, Aufstellungen, Schaubilder, 1950; 1048; o. AS; Schaubild zur Gasverbundwirtschaft, Stromfließbild und Übersichtskarten der Gas- bzw. Stromleitungen der Gruppen Gelsenkirchen und Bochum der GBAG; Gasleitungs- und Strompläne der Gruppe Hamborn der GBAG; Felderkarten mit Vorschlägen von Verbindungen zwischen Hütten und Zechen; Übersichten und Aufstellungen über Zechengruppen, Gasabnehmer, Kohlenvorräte, Erzeugung, Belegschaft, Zielförderungen, Liefermengen, Kokskohlenbezug, Kapitalbedarf etc.
        - Aufsätze und Vorträge, 1938; 1952; 1049; o. AS; Aufsatz von Fr. Wiedemann: Die Verlagerung im Sortenproblem, 1938; Broschüre: Die Bedeutung der Kraftwirtschaft des Steinkohlenbergbaus, hrsg. von der Versorgungszentrale, 1947; Vorträge: Sicherstellung der Stromversorgung des rheinisch-westfälischen Industriegebiets von Heinrich Schult, Die Dampfwirtschaft des Ruhrbergbaus von G. Peters, Die Stromwirtschaft der Ruhrzechen von W. Spallek, Betrachtungen über den Zechenselbstverbrauch von H. Presser, Allgemeine Erfahrungen bei den Betriebsbegehungen von H. J. Scheltz und Die Kraftwirtschaft im Zechenbetrieb von S. Schuller, 1947; Aufsatz: Energieaufsicht 1946 bis 1949. Entwicklungen und Tendenzen von Hans Fischerhof, 1950; Geschäftsberichte der STEAG 1942/1943-1951/1952 und Bericht über die DM-Eröffnungsbilanz zum 21.6.1948
          Peters, G.
          Spallek, W.
          Presser, H.
          Scheltz, H. J.
          Schuller, S.
          Wiedemann, Fr.
  - Handakten Dr. Bergemann
    - Neuordnung des Kohlenbergbaus, Allgemeines (Dr. Bergemann)
      - Gesetz Nr. 27, 1950; 1050; o. AS; Entwürfe für eine Neufassung des Gesetzes Nr. 75; Presseverlautbarungen der Alliierten Hohen Kommission (AHK); Ausschnitte und Auszüge aus der in- und ausländischen Presse; Abschriften von Verordnungen der AHK; Ausarbeitung: Erste Übersicht über das neue Gesetz Nr. 27
      - Gesetz Nr. 27, 1950; 1051; o. AS; Ausarbeitung: Anmerkungen zu Gesetz 27 der Alliierten Hohen Kommission (AHK); Ausarbeitung: Überlegungen zur Auslegung des Gesetzes AHK Nr. 27, mit Entwürfen und Manuskript; Erläuterungen zum Gesetz Nr. 27; Sonderdruck: Umgestaltung des deutschen Kohlenbergbaus und der deutschen Eisen- und Stahlindustrie. Vergleich zwischen dem neuen AHK-Gesetz 27 vom 16. Mai 1950 mit den bisherigen amerikanischen und britischen MR-Gesetzen 75 vom 10.11. 1948 von Hans Pinckernelle, 1950
        Pinckernelle, Hans